臺灣臺中地方法院刑事裁定
111年度聲字第806號
聲  請  人  臺灣臺中地方檢察署檢察官
受  刑  人  葉淑芬




上列聲請人因受刑人數罪併罰有二裁判以上，聲請定其應執行之
刑（111年度執聲字第517號），本院裁定如下：
    主  文
葉淑芬犯如附表所示各罪所處之刑，應執行有期徒刑貳年壹月。
    理  由
一、聲請意旨略以：受刑人葉淑芬（下稱受刑人）因偽造有價證
    券等數罪，先後經法院判決確定如附表所示，且其中附表編
    號10所示之罪，亦合於減刑之規定，依中華民國九十六年罪
    犯減刑條例第11條、刑法第51條之規定，聲請定其應執行刑
    等語。 
二、按定應執行刑，不僅攸關國家刑罰權之行使，於受刑人之權
    益亦有重大影響，除顯無必要或有急迫情形外，法院於裁定
    前，允宜予受刑人以言詞、書面或其他適當方式陳述意見之
    機會，程序保障更加周全（最高法院刑事大法庭110年度台
    抗大字第489號裁定意旨參照）。是本院就檢察官聲請事項
    已以書面通知受刑人於文到5日內具狀陳述意見，並囑託法
    務部○○○○○○○○○長官於民國111年3月17日由受刑人簽收送達
    ，有本院送達證書可佐，惟受刑人迄今仍未回覆本院，揆諸
    前揭說明，程序上，已保障其意見陳述權，合先敘明。
三、按裁判確定前犯數罪，有應減刑與不應減刑者，就應減刑之
    罪，依第2條、第4條、第6條至第8 條及前條規定減刑後，
    與不應減刑之罪之宣告刑，適用刑法第51條定其應執行之刑
    ；依該條例應減刑之罪，已經判決確定尚未執行或執行未完
    畢者，由檢察官或應減刑之人犯聲請最後審理事實之法院裁
    定之，中華民國九十六年罪犯減刑條例第11條、第8 條第1 
    項分別定有明文。次按被告犯應併合處罰之數罪，經法院分
    別判處有期徒刑確定，並依檢察官之聲請，以裁定定其數罪
    之應執行刑確定，該數罪是否執行完畢，係以所定之刑是否
    全部執行完畢為斷，其在未裁定前已先執行之有期徒刑之罪
    ，因嗣後合併他罪定應執行刑之結果，檢察官所換發之執行
    指揮書，係執行應執行刑，其前已執行之有期徒刑部分，僅
    應予扣除，不能認為已執行完畢（最高法院94年度臺非字第
    249 號判決參照）。再按數罪併罰中之一罪，依刑法規定得
    易科罰金，若因與不得易科之他罪併合處罰結果而不得易科
    罰金時，原可易科部分所處之刑，自亦無庸為易科折算標準
    之記載（司法院釋字第114 號解釋意旨參照）。
四、又按行為後法律有變更者，適用行為時之法律，但行為後之
    法律有利於行為人者，適用最有利於行為人之法律，刑法第
    2 條第1 項定有明文。查受刑人於裁判確定前所犯如附表所
    示之數罪，均係於102 年1 月25日之前犯之，而刑法第50條
    業於102 年1 月23日修正公布，並於同年月25日施行，修正
    前刑法第50條規定：「裁判確定前犯數罪者，併合處罰之。
    」；修正後刑法第50條規定：「裁判確定前犯數罪者，併合
    處罰之。但有下列情形之一者，不在此限：得易科罰金之
    罪與不得易科罰金之罪。得易科罰金之罪與不得易服社會
    勞動之罪。得易服社會勞動之罪與不得易科罰金之罪。得
    易服社會勞動之罪與不得易服社會勞動之罪。前項但書情形
    ，受刑人請求檢察官聲請定應執行刑者，依第51條規定定之
    。」。比較修正前後關於刑法第50條之規定，修正後刑法第
    50條第1 項但書第1 款規定，得易科罰金之罪與不得易科罰
    金之罪合併定應執行刑，於同條第2 項規定，如係受刑人請
    求檢察官聲請定應執行刑者，則不受前項但書各款之限制，
    經新舊法比較結果，因法院裁定定應執行刑時，未必會減免
    受刑人之刑期，而舊法剝奪受刑人原得易科罰金之利益，以
    及受刑人得選擇請求定應執行刑之權利，自屬不利益於受刑
    人，以現行法之規定較有利於受刑人，依刑法第2 條第1項
    後段規定，應適用行為後即修正後現行刑法第50條規定（臺
    灣高等法院102年第1次刑事庭庭長、法官會議編號第3號研
    討意見參照）。
五、經查，本件受刑人因犯偽造有價證券等數罪，各經本院判處
    如附表所示之刑，經分別確定在案，此有該案判決及臺灣高
    等法院被告前案紀錄表附卷可稽。另受刑人犯不得易科罰金
    如附表編號1至9 所示之各罪，與得易科罰金如附表編號10 
    （經減刑後為有期徒刑3月15日）所示之罪，依刑法第50條
    第1項但書之規定，原不得併合處罰，然檢察官應受刑人之
    請求而提出本件聲請，此有受刑人葉淑芬110年12 月20日提
    出之臺灣臺中地方檢察署刑法第50條第1項但書案件是否請
    求定應執行刑調查表在卷可稽。是依刑法第50條第2項之規
    定，聲請人就附表所示之各罪，聲請定其應執行之刑，核屬
    正當，應予准許，並參以不得易科罰金如附表編號1至9所示
    之各罪，前經本院先行合併定其應執行之刑為有期徒刑1年1
    1月確定，俟後，併與如附表編號10所示之罪，再定其應執
    行之刑，是如附表編號1至9所示部分前所定應執行之刑，核
    屬法院內部界限，自應予尊重，併予敘明。
六、爰依刑事訴訟法第477條第1項，刑法第50條第2項、第51條
    第5款，裁定如主文。
中　　華　　民　　國　　111 　年　　4 　　月　　26    日
                  刑事第一庭    法  官  張德寬
上正本證明與原本無異。
如不服本裁定，應於送達後五日內，向本院提出抗告狀（應附繕
本）。
                                書記官  黃麗靜
中　　華　　民　　國　　111 　年　　4 　　月　　26　　日
附表：受刑人葉淑芬定應執行刑案件一覽表
 編          號           1          2          3  罪          名  偽造有價證券 侵占 侵占  宣    告    刑  有期徒刑1年6月 有期徒刑10月（共2罪） 有期徒刑8月（共2罪）  犯  罪  日  期  99年11月底某日至99年12月1日 97年至99年間、95年至99年間  96年至101年間、95年至101年間 偵查（自訴）機關年　 度　 案　號  臺中地檢署103年度調偵字第102號等 臺中地檢署103年度調偵字第102號等 臺中地檢署103年度調偵字第102號等 最  後     事實審 法    院 臺中地院 臺中地院 臺中地院  案    號 104年度訴字第42號、 105年度訴字第532號 104年度訴字第42號、 105年度訴字第532號 104年度訴字第42號、 105年度訴字第532號  判決日期 105年6月16日 105年6月16日 105年6月16日 確  定   判  決 法    院 臺中地院 臺中地院 臺中地院  案    號 104年度訴字第42號、 105年度訴字第532號 104年度訴字第42號、 105年度訴字第532號 104年度訴字第42號、 105年度訴字第532號  判    決確定日期 105年7月18日 105年7月18日 105年7月18日 合於96年罪犯減刑條例  否 否 否 減刑後徒刑、拘役或罰金金額或褫奪公權期間  無 無 無   備       註  臺中地檢110年度執撤緩字第64號 臺中地檢110年度執撤緩字第64號 臺中地檢110年度執撤緩字第64號 

 編          號           4          5          6  罪          名  侵占 侵占 詐欺  宣    告    刑  有期徒刑7月（共7罪） 有期徒刑9月 有期徒刑7月（共6罪）  犯  罪  日  期  95年至97年及100、101年間、94年至101年間、99年至101年間、94年至101年間、99年至101年間、97、98、100、101年間、100年2月間 97年至101年間  101年12月間、98年5月間、99年9月間、99年8月間、101年12月間（2次） 偵查（自訴）機關年　 度　 案　號  臺中地檢署103年度調偵字第102號等 臺中地檢署103年度調偵字第102號等 臺中地檢署103年度調偵字第102號等 最  後     事實審 法    院 臺中地院 臺中地院 臺中地院  案    號 104年度訴字第42號、 105年度訴字第532號 104年度訴字第42號、 105年度訴字第532號 104年度訴字第42號、 105年度訴字第532號  判決日期 105年6月16日 105年6月16日 105年6月16日 確  定   判  決 法    院 臺中地院 臺中地院 臺中地院  案    號 104 年度訴字第42號、 105年度訴字第532號 104 年度訴字第42號、 105年度訴字第532號 104 年度訴字第42號、 105年度訴字第532號  判    決確定日期 105年7月18日 105年7月18日 105年7月18日 合於96年罪犯減刑條例  否 否 否 減刑後徒刑、拘役或罰金金額或褫奪公權期間  無 無 無   備       註  臺中地檢110年度執撤緩字第64號 臺中地檢110年度執撤緩字第64號                 臺中地檢110年度執撤緩字第64號 

 編          號           7          8          9  罪          名  偽造文書 詐欺 詐欺  宣    告    刑  有期徒刑7月（共4罪） 有期徒刑9月 有期徒刑8月  犯  罪  日  期  99年6月22日、100年2月14日、100年3月29日、 100年3月25日 100年間某日  100年5月16日 偵查（自訴）機關年　 度　 案　號  臺中地檢署103年度調偵字第102號等 臺中地檢署103年度調偵字第102號等 臺中地檢署103年度調偵字第102號等 最  後     事實審 法    院 臺中地院 臺中地院 臺中地院  案    號 104年度訴字第42號、 105年度訴字第532號 104年度訴字第42號、 105年度訴字第532號 104年度訴字第42號、 105年度訴字第532號  判決日期 105年6月16日 105年6月16日 105年6月16日 確  定   判  決 法    院 　臺中地院  臺中地院 臺中地院  案    號 104年度訴字第42號、 105年度訴字第532號 104年度訴字第42號、 105年度訴字第532號 104年度訴字第42號、 105年度訴字第532號  判    決確定日期 105年7月18日 105年7月18日 105年7月18日 合於96年罪犯減刑條例  否 否 否 減刑後徒刑、拘役或罰金金額或褫奪公權期間  無 無 無   備       註  臺中地檢110年度執撤緩字第64號 臺中地檢110年度執撤緩字第64號                   臺中地檢110年度執撤緩字第64號 

 編          號           10          11          12  罪          名  詐欺    宣    告    刑  有期徒刑4月    犯  罪  日  期  94年12月間   偵查（自訴）機關年　 度　 案　號  臺中地檢署103年度調偵字第102號等   最  後     事實審 法    院 臺中地院    案    號 104年度訴字第42號、 105年度訴字第532號    判決日期 105年6月16日   確  定   判  決 法    院 臺中地院    案    號 104 年度訴字第42號、 105年度訴字第532號    判    決確定日期 105年7月18日   合於96年罪犯減刑條例  是   減刑後徒刑、拘役或罰金金額或褫奪公權期間  減刑後為3月15日（如易科罰金，以銀元300元即新臺幣900元折算1日）     備       註  臺中地檢110年度執撤緩字第65號